Inventaris van het archief van de familie Van Erp Taalman Kip, 1399-1954
Nationaal Archief, Den Haag
- DERDE AFDELING:, III.
  - GENEALOGICA, A.
    - Fragment van de genealogie Basserode., 1612-1631; 595; 1 stuk
      In het Frans en verlucht met gekleurde wapentekeningen.
    - Genealogie Berewout, (op linnen)., 1250-1860; 596; 1 stuk
    - Genealogie e.a. stukken betreffende de familie Berewout., 597; 1 omslag
    - Genealogie van het geslacht Berewout of Berwouts, blijkende uit het Declaratoir van de wapenkoningen van Brabant, Luxemburg en Artois., 1651 october 12; 598; 1 stuk
    - Ingekomen brief van A.A. Vorsterman van Oyen bij Huibert Karel van Erp Taalman Kip inhoudende het verzoek om inlichtingen over Anna van den Bogaert., 1902 juni 5; 599; 1 stuk
    - Genealogie van de familie Scheltus, voorouders van Anna Maria Boon van Ostade., 1692-1811; 600; 1 omslag
    - Genealogie van het geslacht Conrad en Ursula von Waldaw, in 7 generaties., 1271-1521; 601; 1 stuk
    - Genealogie van het geslacht Dabenis, in 4 generaties., 1665-1800; 602; 1 stuk
      Handgeschreven.
    - Genealogie van C.W. van Dam., 1814-1883; 603; 1 stuk
    - Brief van Quirijn de Flines aan Huibert Karel van Erp Taalman Kip betreffende genealogische aantekeningen over de geslachten van der Does en de Flines., 1842 april 21; 604; 1 stuk
    - 16 kwartierenstaat van Jacob van der Dussen, aanvangende met Catharina van der Dussen echtgenote van Melchior van Rietvelt. (XXV)., 605; 1 stuk
    - Aantekeningen en genealogie van Wijnand van der Gracht., 606; 1 omslag
      Zijn dochter Alida trouwde met Johan Wierts.
    - Lijst met de data van de doop der kinderen van het echtpaar Gressenich-Rademacher in de(Gereformeerde)Grote Kerk te 's Hertogenbosch., 1633-1644; 607; 1 stuk
    - Genealogie van het geslacht Hasselaar tot het geslacht Fabius., 1549-1941; 608; 1 stuk
    - Genealogie van het geslacht van Erp Taalman Kip., 1644-1871; 609; 1 stuk
      Overdruk uit "Stam en Wapenboek" van A.A. Vorsterman van Oyen.
    - Brief van Marcus Jacobus van Erp Taalman Kip aan Kapt. ir. van Sypestein betreffende familiegegevens., 1861 october 23; 610; 1 stuk
    - Genealogie van het geslacht van Erp Taalman Kip, samengesteld door Huibert Karel van Erp Taalman Kip., 1913; 611; 1 deel
    - Genealogie van de familie Taalman Kip door G. Fabius, in 14 generaties, gevolgd door een lijst van bronvermeldingen., 1941 februari; 612; 1 stuk
      In typoscript.
    - Genealogie van het geslacht Taalman Kip, aanvangende met Abraham Kip en Catharina Rademacher. in 7 generaties (XXVI)., 1600-1875; 613; 2 stukken
    - Fragment genealogie van Willem Frederik Taalman Kip, in 4 generaties., 1824-1905; 614; 2 stukken
    - Genealogie van het geslacht van Erp Taalman Kip, samengesteld door Huibert Karel van Erp Taalman Kip, aanvangende met Lambrecht Kip., 1870; 615; 1 deel
    - 32 kwartieren staat van Willem Frederik Taalman Kip, samengesteld door Quirijn de Flines., 1842 april 21; 616; 1 stuk
    - Brief van Hester La Lau aan Antje .... betreffende genealogische gegevens aangaande Willem Frederik Kip en Josina Wilhelmina Nollides., (19e eeuw); 617; 1 stuk
    - Brief aan P.J. Tutein Nolthenius te Heyenoord, betreffende Huibert Abrahamsz. Kip. Minuut., (1639-1718); 618; 1 stuk
    - Genealogie van Huibert Karel van Erp Taalman Kip met 32 kwartierenstaat., 619; 1 stuk
    - Aantekeningen betreffende Marcue Jacobus van Erp Taalman Kip., Ca. 1900; 620; 1 deel
    - Genealogie van het geslacht van Erp Taalman Kip, aanvangende met Lambrecht Kip, samengesteld door Huibert Karel van Erp Taalman Kip., 621; 1 stuk
      Identiek met de genealogie in het Nederlands Patriciaat. 1912 no. 3.
    - Genealogie met de acht kwartierenstaat van Maarten Kip en Hester Poulle., 622; 1 stuk
    - Genealogie van Maarten Jan Louis Kip en Elisabeth van der Does teruggaande tot het echtpaar Kipp-Odenhoven., 1685-1835; 623; 1 stuk
    - Genealogie van Abraham Kip en Hester Wierts, in 4 generaties. Ongedateerd., 624; 1 stuk
    - Brief van Willem Frederik aan Huibert Karel van Erp Taalman Kip, betreffende Louis Kip, gekozen schepen van Bergen op Zoom in 1756 en 1758., 1864 september 20; 625; 1 stuk
    - Aantekeningen betreffende het geslacht Kip, door Abraham Kip (1685-1730) over de periode 13/7 1713 tot mei 1725., 626; 2 stukken
    - Genealogie van Hester Leonora Wilhelmina La Lau, achter2-kleindochter van Wilhelmus Frederik Kip en Josina Wilhelmina Nollides., (19e eeuws); 627; 1 stuk
    - Brief van Frederik Albert van Maanen, achterkleinzoon van Cornelis Felix van Maanen, vml. minister van Justitie, betreffende het geslacht van Maanen., 628; 1 stuk
    - Brieven van Frederik Albert van Maanen aan Huibert Karel van Erp Taalman Kip, betreffende genealogische aantekeningen van aanverwante geslachten als Trip, Berewout, Van de Poll en Poulle., 1872 april 2 + 4; 629; 2 stukken
    - Genealogie van Dominicus Poulle en Jeanne de la Cambre, in 5 generaties., 1600-1750; 630; 1 stuk
    - Genealogie van Melchior Gerard van Rietvelt en Catharina van der Dussen, met 16 kwartieren. (IX)., 631; 1 stuk
    - Bladzijde uit een foliobijbel die toebehoorde aan de families Trist en Taalman, waarop de (klein-) kinderen van Jan Taalman en Christina Trist zijn aangetekend., 1675-1738; 632; 1 stuk
    - Genealogie van het geslacht Taalman en aanverwante geslachten gemaakt door Jan Taalman, Lt. Admiraal van Holland en West-Friesland., 1680-1755; 633; 1 omslag
    - Genealogie Taalman Kip, 1650-1822, waarin opgenomen een getekend wapenbord met de 16 kwartierwapens van Maarten Kip (1637-1705). Uittreksel + aantekeningen., 634; 1 omslag
    - Stuk betreffende de zeeofficieren uit het geslacht Taalman: Abraham + 1696., Jan (1675-1755) en Abraham + 1753; 635; 1 stuk
    - Correspondentie van Bisschop Ingraham Kip (U.S.A.) met Louis Francois Christiaan van Erp Taalman Kip, betreffende de familie., 1880; 636; 1 omslag
    - Correspondentie tussen Mr. Herman Wagenvoort en Louis Francois Christiaan van Erp Taalman Kip, betreffende de zeeofficieren Taalman., 1954 october 18 + 22; 637; 2 stukken
    - Genealogie van Jan Taalman met 7 kwartierstaten en 23 stamlijsten., 638; 1 katern
    - Briefkaart van Dr. L.A. Kesper aan Dr. J.L. van Veen, commies bij het Rijksarchief in Gelderland, met verzoek om informatie over Abraham Taalman., 1912 mei 14; 639; 1 stuk
    - Drie exemplaren van de genealogie Taalman, aanvangende met Marcus Taalman en Jannigje Goosens, in 6 generaties. (X)., 640; 3 stukken
    - Stukken betreffende Abraham Taalman, opgenomen in "Bijdragen tot de Geschiedenis van het Nederlandse zeewezen", z.j., "de Tydspiegel" van september 1902: "Enige aantekeningen betreffende Gouda, 1672-1678" door J. Tersteeg. (2 stukken)., z.j., 1902; 641; 1 omslag
    - Zakboekje met aantekeningen, w.o. citaten uit "Beschrijving der stad Gouda" dl. II en de Lange van Wijngaarden: "geschiedenis en beschrijving der stad Gouda" dl. II, IV, V. betreffende Abraham Taalman., 642; 1 stuk
    - Genealogische aantekening Pomper, Tisingh, Havelaar, Chapot, Van Rossum., 1906; 642A; 1 stuk
    - Genealogie van het geslacht Trist, 1618-1750 (XII)., 18e eeuws; 643; 1 stuk
    - Ingekomen brief van A.A. Vorsterman van Oyen bij Huibert Karel van Erp Taalman Kip met verzoek om inlichtingen over de familie Trist., 1902 juni 1; 644; 1 stuk
    - Kwartierstaat Trist., (18e eeuws); 645; 1 stuk
    - Aantekeningen betreffende de graven van de familie Wierts., 1676 april 9; 646; 1 stuk
    - Genealogie van Hans Wierts en zijn zonen Hans en Jan, in 6 generaties., 1600-1717; 647; 1 stuk
    - Aantekeningen door Johan Theodoor Wierts, betreffende het geslacht Wierts over de periode 26 februari 1686-4 augustus 1721., (18e eeuws); 648; 1 omslag
  - HERALDICA, B.
    - Algemeen, 1.
      - Gegevens en aantekeningen betreffende heraldische kleuren., 649; 1 stuk
    - Families, 2.
      - Aantekeningen betreffende het wapen BEREWOUT/BERWOUTS., 650; 1 stuk
      - Blad met wapens van Hieronymus van Beverningh en Johanna Willemsdr le Gillon., 651; 1 stuk
        1. van Beverningh 1. le Gillon
        2. Standart 2. Balestel-Palasteyn
        3. Loncq 3. Hooft
        4. Hausfart 4. van Diemen
        5. Spahy van Vogelen 5. le Martin
        6. Hohensteyn 6. le Payen
        7. van der Stael 7. Haack
        8. Hellincx 8. Fabry
      - Gecombineerd wapen van Van der Dussen, Van Rietveld en Van Beverningh (XXII) 25 x 30 cm. Perkament., 652; 1 stuk
      - Blad met wapens der echtparen Kip lopende van Kip-van Oedenhoven t/m Kip-Verspijck., 653; 1 stuk
      - Blad met diverse wapens:, 654; 1 stuk
        1. van Overbeke
        2. Scholier
        3. de Decker
        4. van Bodeck
        5. van Neck
        6. Placquet Falloise
        7. Leydecker
        8. van Bingen
      - Oorkonde door Rudolf II, Roomskeizer, waarbij aan de gebroeders Peter, Hans, Hieronymus en David die Schulier een wapen wordt verleend. Verleden voor de keizerlijk notaris Andreas Heiber te Frankfurt., 1649 mei 2; 655; 1 charter
      - Wapenkaart met het wapen van Plemper + de kwartieren van:, 656; 1 stuk
        1. Plemper
        2. van Bree
        3. Paviljoen
        4. de Groot
        5. Marck
        6. Ursinus
        7. Kloppenburg
        8. Tinman
        Perkament
      - Wapen, gebrandschilderd op glas, van Taalman gecombineerd met Kip, 657; 1 stuk
      - Stuk houdende recht van het voeren van het wapen van Teylingen, door Burgemeester .... van Teylingen van Gouda, als afstammeling van Willem van Teylingen en Graaf Aernout van Holland., 658; 1 stuk